【裁判字號】    92,台上,5069
【裁判日期】    920918
【裁判案由】    違反毒品危害防制條例
【裁判全文】
最高法院刑事判決                              九十二年度台上字第五０六九號
    上   訴   人  台灣高等法院高雄分院檢察署檢察官
    上訴人即被告  乙○○原名.
右上訴人等因被告違反毒品危害防制條例案件，不服台灣高等法院高雄分院中華民國
九十年四月三日第二審判決（八十九年度上訴字第一六一九號，起訴案號：台灣澎湖
地方法院檢察署八十九年度偵字第二七七、二八０號），提起上訴，本院判決如左：
    主  文
原判決撤銷，發回台灣高等法院高雄分院。
    理  由
本件原判決撤銷第一審科刑判決，改判論處上訴人即被告甲○○連續販賣第二級毒品
罪刑，固非無見。
惟查：(一)、刑法上所謂販賣行為，不以販入後復行賣出為必要，祇要以營利為目的，
而有販入或賣出，有一於此，犯罪即為完成。原判決事實既認定被告甲○○為圖販賣
第二級毒品安非他命得利，基於概括犯意，自民國八十九年三月中旬起，在屏東地區
，以每台錢新台幣（下同）三千五百元至四千元不等之價格，向綽號「大海」之成年
男子毛傳善（未經偵查起訴）多次販入安非他命，……以每錢五千元至五千五百元不
等之價格，售予陳慶一，每次約半錢至兩錢不等，……。同年六月十三日中午十一時
四十分許，法務部調查局澎湖縣調查站（下稱澎湖縣調查站）在澎湖縣七美鄉查得葉
銘峰施用毒品，且有甫由陳慶一向被告甲○○購買後寄交之安非他命一小包（淨重零
點一八公克，包裝重二點三三公克）扣案，進而循線拘提陳慶一到案，經其供出毒品
來源後，由陳慶一與被告甲○○聯絡表明購買安非他命之意，被告甲○○於同年月十
四日下午一時許，在高雄市鼓山區渡輪站前，著手出賣毒品安非他命予陳慶一時，為
埋伏之調查員逮捕，並扣得被告甲○○持有之安非他命四小包（合計淨重一點七一公
克，包裝重零點七一公克）等情。則被告甲○○以意圖營利販賣為目的而購入之安非
他命，於販入時即已成立販賣既遂罪，原判決以其尚未交付與陳慶一，而論以販賣第
二級毒品未遂，自有適用法則不當之違法。(二)、毒品危害防制條例第十七條規定犯第
四條第一項至第三項，……之罪，供出毒品來源，因而破獲者，得減輕其刑。本件移
案之澎湖縣調查站據陳慶一供出毒品來源，因而查獲被告甲○○；雖被告甲○○亦供
出其毒品來源係來自綽號「大海」之毛傳善，然該毛傳善於原審調查時已予否認（見
原審卷第一二二、一三五頁），且澎湖縣調查站八十九年十二月十四日澎法字第一
一六四號函亦載明「本站並未查獲毛傳善涉販賣毒品情事。」有該函在卷足按（見同
上卷第六五頁）。究其情形如何，原審未予調查審明，遽憑被告甲○○所供，即依毒
品危害防制條例第十七條規定予以減輕其刑，不惟有證據調查未盡之違法，亦有判決
適用法則不當之違法。檢察官及被告上訴意旨均指摘原判決不當，非無理由，應認原
判決有撤銷發回更審之原因。
據上論結，應依刑事訴訟法第三百九十七條、第四百零一條，判決如主文。
中      華      民      國    九十二    年      九      月     十八     日
                              最高法院刑事第二庭
                                  審判長法官  陳  錫  奎
                                        法官  洪  清  江
                                        法官  李  伯  道
                                        法官  陳  世  淙
                                        法官  洪  佳  濱
      右正本證明與原本無異
                                              書  記  官
中      華      民      國    九十二    年      九      月    二十五    日


司法院資訊處製作；財團法人民間司法改革基金會備份。
